【裁判字號】    97,消債更,67
【裁判日期】    970911
【裁判案由】    更生事件
【裁判全文】
臺灣新竹地方法院民事裁定            97年度消債更字第67號
聲  請  人
即債務人    甲○○
                        號
上列當事人因消費者債務清理事件，聲請保全處分，本院裁定如
下：
    主  文
聲請駁回。
    理  由
一、按法院就更生或清算之聲請為裁定前，得因利害關係人之聲
    請或依職權，以裁定為下列保全處分：一、債務人財產之保
    全處分；二、債務人履行債務及債權人對於債務人行使債權
    之限制；三、對於債務人財產強制執行程序之停止；四、受
    益人或轉得人財產之保全處分；五、其他必要之保全處分，
    消費者債務清理條例第19條第1項定有明文，且係為防杜債
    務人之財產減少，維持債權人間之公平受償，及使債務人有
    重建更生之機會，始有保全處分之必要，觀諸消費者債務清
    理條例第19條立法說明即明。次按，為達更生目的，法院固
    得依聲請或職權以保全處分裁定停止強制執行程序之進行，
    惟法院裁定開始更生程序後，無擔保及無優先權之債權人對
    於債務人不得開始或繼續訴訟及強制執行程序，為同條例第
    48條第2項所明定，是於本院裁定准予更生程序前，除別有
    緊急或必要情形，債權人依法得訴訟及為強制執行之權利應
    不受影響。
二、本件聲請意旨略以：聲請人即債務人甲○○業向本院聲請債
    務清理條例案件，嗣於民國97年9月1日收受本院97年度促字
    第7538號支付命令通知，為維持債權人間公平受償，並確保
    債務人經濟生活之重建，爰聲請法院准予就聲請人財產之保
    全處分、聲請人履行債務及債權人對於聲請人行使債權之限
    制、對於聲請人財產強制執行程序之停止、受益人或轉得人
    財產之保全處分及其他必要之保全處分等語。
三、經查，聲請人並未釋明於本院裁定准予更生程序前有何緊急
    或必要情形或其他生活重大變革，且聲請人聲請本院就更生
    之聲請為裁定前，限制債權人行使對於聲請人之債權，並非
    為防杜債務人之財產減少。又聲請人雖因清償債務事件，經
    債權人臺灣土地銀行股份有限公司向本院聲請支付命令，經
    本院於97年8月22日，以97年度促字第7538號核發支付命令
    在案，業經本院依職權調取該支付命令卷宗核閱無誤，惟依
    聲請人所主張之內容，上開債權人依前開程序僅取得強制執
    行之執行名義，並未開始強制執行程序，亦無從停止債權人
    之強制執行程序。況依聲請人提出之消費者債務清理聲請狀
    所載，聲請人並未指出有何財產受益人或轉得人之情形，更
    無何就受益人或轉得人之財產為保全處分之必要，而聲請人
    復未表明「其他必要之保全處分」所指之保全處分內容。從
    而，聲請人聲請前述保全處分，於法即有未合，應予駁回，
    爰裁定如主文。
中    華    民    國    97    年    9    月    11     日
              民事第一庭    法  官  林昌義
以上正本係照原本做成。
如不服本裁定，應於裁定送達後10日內，以書狀向本院提出抗告
，並繳納抗告費新臺幣1千元。
中    華    民    國    97    年    9    月    11     日
                            書記官  馮玉玲


司法院資訊處製作；財團法人民間司法改革基金會備份。
